【裁判字號】    99,簡上,336
【裁判日期】    990528
【裁判案由】    妨害自由
【裁判全文】
臺灣板橋地方法院刑事判決             99年度簡上字第336號
上  訴  人  乙○○
即  被  告
上列上訴人即被告因妨害自由案件，不服本院中華民國99年2 月
26日以99年度簡字第799 號第一審簡易判決（聲請簡易判決處刑
案號：臺灣板橋地方法院檢察署98年度偵字第30207 號），提起
上訴，本院管轄之第二審合議庭判決如下：
    主  文
原判決撤銷。
乙○○犯恐嚇危害安全罪，累犯，處拘役參拾日，如易科罰金，
以新臺幣壹仟元折算壹日。
    事  實
一、乙○○前於民國95年間因公共危險案件，經本院以95年度交
    簡字第1610號判決判處有期徒刑4 月確定，後經本院以96年
    度聲減字第2325號裁定減刑為有期徒刑2 月，嗣於96年7 月
    26日易科罰金執行完畢。詎猶不知悔改，因懷疑其與其妻子
    鄧月華之所以離婚，係因甲○○之關係所致，遂心生不滿，
    竟基於恐嚇之犯意，接續於98年9 月22日凌晨2 時30分許、
    同日凌晨2 時32分許，以其所使用之門號0000000000號行動
    電話，傳送內容為「我會讓你全家死光」、「你命不長」之
    簡訊至甲○○所使用之門號0000000000號行動電話，而以該
    等加害生命、身體之事恐嚇甲○○，使甲○○閱讀上開簡訊
    後心生畏懼，致生危害於安全。
二、案經甲○○訴由臺北縣政府警察局三重分局報告臺灣板橋地
    方法院檢察署檢察官偵查後聲請簡易判決處刑。
    理  由
一、按被告以外之人於審判外之陳述，雖不符合同法第159 條之
    1 至第159 條之4 之規定，但經當事人於審判程序同意作為
    證據，法院審酌該言詞陳述或書面陳述作成時之情況，認為
    適當者，亦得為證據。當事人、代理人或辯護人於法院調查
    證據時，知有第159 條第1 項不得為證據之情形，而未於言
    詞辯論終結前聲明異議者，視為有前項之同意，刑事訴訟法
    第159 條第1 項及第159 條之5 分別定有明文。查本判決下
    列所引用之各該被告以外之人於審判外之陳述，雖屬傳聞證
    據，惟檢察官及被告於本院準備程序及審判期日中均表示無
    意見而不予爭執，且迄至言詞辯論終結前亦未再聲明異議，
    本院審酌上開證據資料製作時之情況，尚無違法不當之瑕疵
    ，亦認為以之作為證據應屬適當，依刑事訴訟法第159 條之
    5 規定，認前揭證據資料均有證據能力，合先敘明。
二、上揭事實，業據被告乙○○於本院審理時坦承不諱，核與證
    人即告訴人甲○○於警詢、偵查中證述之情節大致相符，復
    有行動電話簡訊翻拍照片2 張在卷可參（見98年度偵字第30
    207 號卷第10頁），足認被告自白與事實相符，堪以採信。
    本案事證明確，被告犯行堪以認定。
三、核被告所為，係犯刑法第305 條之恐嚇危害安全罪。被告於
    98年9 月22日凌晨2 時30分許、同日凌晨2 時32分許，先後
    以行動電話傳送簡訊恐嚇之行為，係基於單一之恐嚇行為犯
    意，而於時間緊密相接下所為之接續數行為，為接續犯，僅
    論以一恐嚇危害安全罪。又被告有事實欄所列前揭犯罪前科
    紀錄，有臺灣高等法院被告前案紀錄表可稽，其受有期徒刑
    執行完畢，5 年以內故意再犯本件有期徒刑以上之罪，應依
    刑法第47條第1 項之規定，論以累犯，並加重其刑。原審依
    卷內現存卷證，認被告犯行明確，予以論罪科刑，固非無見
    。惟查，被告已與告訴人達成和解，告訴人亦表示不予追究
    等情，有傷害和解書、聲請撤回告訴狀各1 紙在卷可憑，原
    審未及審酌上情，尚有未恰，故被告以本件已取得告訴人諒
    解，請求從輕量刑為由提起上訴，為有理由，應由本院管轄
    之第二審合議庭予以撤銷改判。爰審酌被告犯罪之動機、目
    的、手段、所生危害，及犯罪後坦承犯行之態度，並已與告
    訴人達成和解等一切情狀，量處如主文所示之刑，並諭知易
    科罰金之折算標準，以資懲儆。
據上論斷，應依刑事訴訟法第455 條之1 第1 項、第3 項、第36
9 條第1 項前段、第364 條、第299 條第1 項前段，刑法第305
條第1 項、第47條第1 項、第41條第1 項前段，刑法施行法第1
條之1 ，判決如主文。
本案經檢察官張慶林到庭執行職務。
中    華    民    國    99    年    5     月    28    日
                  刑事第十二庭  審判長法  官  李君豪
                                      法  官  何燕蓉
                                      法  官  錢衍蓁
上列正本證明與原本無異。
不得上訴。
                                      書記官  劉靜慧
中    華    民    國    99    年    5     月    28    日
附錄本案論罪科刑法條全文：
中華民國刑法第305 條
以加害生命、身體、自由、名譽、財產之事，恐嚇他人致生危害
於安全者，處2 年以下有期徒刑、拘役或3 百元以下罰金。
對於公署公然侮辱者亦同。

司法院資訊處製作；財團法人民間司法改革基金會備份。
